臺灣板橋地方法院民事判決　　　　　　　93年度訴字第1322號
原　　　告　甲○○
被　　　告　乙○○
　　　　　　丙○○
　　　　　　　　　　　應為送.
上列當事人間損害賠償事件，本院於中華民國94年3 月28日言詞
辯論終結，判決如下：
    主  文
被告丙○○應給付原告新臺幣柒拾萬元，及自民國九十三年十月
二十二日起至清償日止，按年息百分之五計算之利息。
原告其餘之訴駁回。
訴訟費用由被告丙○○負擔。
本判決第一項於原告以新臺幣貳拾肆萬元為被告丙○○供擔保後
，得假執行。
原告其餘假執行之聲請駁回。
　　事實及理由
一、程序方面：
    被告丙○○未於言詞辯論期日到場，核無民事訴訟法第 386
    條各款所列情形，爰依原告之聲請，由其一造辯論而為判決
    。
二、原告主張：原告確係受到被告乙○○、丙○○共同持槍射擊
    而受有左大腿之傷。原告遭受被告槍擊當時係位於房間木門
    內（被告並用身體擋住房門阻止被告進入），然被告朝房間
    木門射擊貫穿後擊中原告之左大腿，原告確不知究係遭何人
    所射擊擊中，被告於案發後當日即潛逃出境至中國大陸，迄
    民國92年12月18日始遭遣還回臺歸案，原告始得知詳情。原
    告遭槍擊後，已論及婚嫁之女友家長，見媒體報導後即反對
    雙方交往，並取消婚事，原告遭此創痛身心俱疲，進而產生
    偏差行為，影響之大，除服兵役遭迫提前退伍，又屢次自殘
    ，甚至多次自殺未遂。原告遭槍擊後在臺北市○○○路慶生
    醫院就診手術治療，計支出新臺幣（下同）35萬元，爰依侵
    權行為及連帶債務之法律關係，請求被告連帶賠償醫藥費、
    復健費、精神慰撫金及受傷後之後遺症如風溼、時而左腿無
    力等如訴之聲明所示等語。並聲明：(一)被告應連帶給付原告
    70萬元，及自起訴狀繕本送達之翌日起至清償日止，按年息
    百分之五計算之利息。(二)原告願供擔保，請准宣告假執行。
三、被告乙○○則以：被告乙○○並未槍傷原告，且原告在83年
    3月21日警訊時，即知被告有侵權行為，乃至93年7月29日始
    起訴請求，原告之侵權行為損害賠償請求權已罹2 年之消滅
    時效等語資為抗辯。併為答辯聲明：(一)原告之訴及假執行之
    聲請均駁回。(二)如受不利判決，願供現金或等值之有價證券
    為擔保請准宣告免為假執行。
四、被告丙○○未於言詞辯論期日到場，亦未提出書狀作何聲明
    或陳述。
五、按「因侵權行為所生之損害賠償請求權，自請求權人知有損
    害及賠償義務人時起，二年間不行使而消滅。自有侵權行為
    時起，逾十年者亦同。」、「時效完成後，債務人得拒絕給
    付。」，民法第197條第1項、第144條第1項定有明文。經查
    ，被告乙○○與丙○○共同基於犯意聯絡，於83年3 月21日
    凌晨2 時30分許，分別攜帶具有殺傷力之槍、彈，至臺北縣
    三重市○○路○ 段60巷臨32號，朝木門內射擊數槍，並擊中
    在木門後之原告左大腿，致原告受有左大腿子彈傷、左股骨
    下端骨折等傷害，被告乙○○因此遭法院判決有罪（共同殺
    人未遂）在案（另被告丙○○通緝中）之事實，有本院93年
    度訴字第234 號及臺灣高等法院93年度上訴字第3082號之刑
    事判決各1 份附卷可稽，且為原告所不爭執，堪信為真。又
    原告於83年3 月21日當日警訊時，即自陳：「而（被告）乙
    ○○等人就向房門開數槍，並要將房門推開，而我的腿部中
    槍後．．．。」，顯見原告於83年3 月21日即知係被告乙○
    ○夥同他人持槍朝木門內射擊，致原告受有左大腿子彈傷、
    左股骨下端骨折等傷害，原告於83年3 月21日已知有損害及
    賠償義務人。是原告抗辯：83年3 月21日當日原告確不知究
    係遭何人所射擊擊中，原告於92年12月18日始知上開侵權行
    為之詳情等語，即無足採。本件縱認原告之請求權存在，然
    其卻遲至93年 7月29日始對被告乙○○提起本件訴訟，此有
    原告起訴狀上之本院收狀戳可稽，顯已罹於民法第197條第1
    項之2 年及10年時效期間，被告乙○○復援引時效抗辯，拒
    絕賠償，則揆諸前揭說明，應認原告對於被告乙○○部分之
    請求，為無理由，應予駁回。
六、原告主張：被告丙○○於上開時地，持槍射擊原告，致原告
    受有左大腿子彈傷、左股骨下端骨折等傷害，被告丙○○因
    此被通緝中等語，有本院93年度訴字第234 號及臺灣高等法
    院93年度上訴字第3082號之刑事判決各1 份附卷可稽，被告
    丙○○已於相當時期受合法之通知，而於言詞辯論期日不到
    場，亦未提出（準備）書狀爭執，依民事訴訟法第280條第3
    項前段、第1 項規定，視同自認。原告之主張，應信為真實
    。
七、按「因故意或過失，不法侵害他人之權利者，負損害賠償責
    任。」、「不法侵害他人之身體或健康者，對於被害人因此
    喪失或減少勞動能力，或增加生活上之需要時，應負損害賠
    償責任。」、「不法侵害他人之身體、健康、名譽、自由、
    信用、隱私、貞操，或不法侵害其他人格法益而情節重大者
    ，被害人雖非財產上之損害，亦得請求賠償相當之金額。」
    民法第184條第1項前段、第193條第1項、第195條第1項前段
    分別定有明文。被告丙○○殺害原告未遂等情，已如前述，
    是原告請求被告丙○○依上開規定負損害賠償責任，洵屬有
    據。
八、原告主張：因遭受被告丙○○殺害未遂，而支出醫藥費35萬
    元，連同復健費、精神慰撫金及受傷後之後遺症如風溼、時
    而左腿無力等之損害，被告丙○○應給付原告70萬元及法定
    遲延利息等語，有原告提出之臺北縣立醫院及馬偕紀念醫院
    診斷證明書計3紙、馬偕紀念醫院醫療單據1紙為證，被告丙
    ○○已於相當時期受合法之通知，而於言詞辯論期日不到場
    ，亦未提出（準備）書狀爭執，依民事訴訟法第280條第3項
    前段、第1 項規定，視同自認。是原告之主張，即屬可採。
九、按「給付無確定期限者，債務人於債權人得請求給付時，經
    其催告而未為給付，自受催告時起，負遲延責任。其經債權
    人起訴而送達訴狀，或依督促程序送達支付命令，或為其他
    相類之行為者，與催告有同一之效力。」、「遲延之債務，
    以支付金錢為標的者，債權人得請求依法定利率計算之遲延
    利息。」、「應付利息之債務，其利率未經約定，亦無法律
    可據者，週年利率為百分之五。」，民法第229條第2項、第
    233條第1項前段及第203 條定有明文。從而，原告依侵權行
    為損害賠償之法律關係，請求被告丙○○給付原告70萬元，
    及自起訴狀繕本送達之翌日即93年10月22日起至清償日止，
    按年息百分之五計算之法定遲延利息，為有理由，應予准許
    ；逾此部分之請求，即屬無據，應予駁回。
十、原告陳明願供擔保聲請宣告假執行，關於其勝訴部分，核無
    不合，爰酌定相當之擔保金額予以准許。至其敗訴部分，其
    假執行之聲請即失所附麗，應予駁回。
十一、本件事證已臻明確，兩造其餘攻擊、防禦方法及舉證，經
      本院審酌後，認對於判決結果均無影響，爰不一一論述，
      併此指明。
據上論結，本件原告之訴一部為有理由，一部為無理由，依民事
訴訟法第385條第1項前段、第78條、第79條、第390條第2項，判
決如主文。
中　　華　　民　　國　　94　　年　　4 　　月　　11　　日
                  民事第一庭    法  官  楊千儀
以上正本證明與原本無異。
如對本判決上訴，須於判決送達後20日內向本院提出上訴狀（需
按他造人數附繕本）。
中　　華　　民　　國　　94　　年　　4 　　月　　11　　日
                              　書記官　簡青根
